# 商业折扣，商业折让

提问人：guoji2020 时间：2021-07-07 12:33:06
陈老师您好：
按照新收入准则商业折扣与商业折让与老收入准则的会计处理时一样的。请问在新收入准则中商业折扣是属于应付给客户的对价进行处理的吗。商业折让也是按给客户的对价处理的吗。我理解商业折扣可以视同给客户的对价处理，就相当于给客户当时就用的折扣券（不能延期使用的），可是商业折扣的情况就复杂了，如果客户购买的数量很大的话，把零头给客户抹掉了我认为应算给客户的对价处理。如果是应为产品质量问题给予的。这种情我理解也应该按照给客户的对价处理，因为它符合应付给客户对价的会计处理结果“在确认收入与承诺支付时熟晚的原则”不知道是否可以这样考虑呢

回答人：chenyiwei
折扣、折让等一般是冲减收入的。在实务中应更多地关注新收入准则第十六条可变对价规定对其计量的影响。因为多数折扣是约定采购达到一定数量或金额时才能享受的，也有不少情况是有阶梯式的标准，因此在不确定客户能否享受折扣和可享受多少折扣的情况下，存在可变对价的不确定性影响。